it: Funzionalità del prodotto assorbente per l'igiene: Regolabile; Biodegradabile; Vestibilità facilitata; Facile da rimuovere; Ecologico; Lavabile; Senza profumo; Ipoallergenico; A tenuta stagna; Controllo degli odori; Profumato; Imbottitura morbida; Resistente agli strappi; Impermeabile; Indicatore di umidità; Altro
hr-HR: Značajke upijajućih higijenskih proizvoda: Prilagodljivi; Biorazgradivi; Jednostavno čišćenje; Jednostavno uklanjanje; Ekološki prihvatljivi; Mogu se baciti u WC školjku; Bez mirisa; Hipoalergeni; Nepropusni; Kontrola mirisa; S mirisom; Mekana podstava; Nepoderivi; Vodootporni; Indikator vlažnosti; Ostalo
th: คุณลักษณะผลิตภัณฑ์สุขอนามัยแบบดูดซับ: แบบปรับได้; ย่อยสลายได้ทางชีวภาพ; ทำความสะอาดง่าย; ล้างออกง่าย; เป็นมิตรต่อสิ่งแวดล้อม; ทิ้งลงชักโครกได้; ปราศจากน้ำหอม; สูตรลดการเกิดอาการแพ้; ป้องกันการรั่วซึม; ควบคุมกลิ่น; กลิ่นหอม; แผ่นอ่อนนุ่ม; ทนต่อการฉีกขาด; กันน้ำ; แถบวัดความเปียกชื้น; อื่นๆ
ja: 吸収性衛生商品の特徴: 調整可能; 生分解性; お手入れしやすい; 取り外しやすい; 環境に優しい; 水洗い可能; 無香; 低刺激性; 漏れ防止; 防臭機能; 香り付き; ソフトパッド; 耐引裂性; 防水; 湿気インジケーター; その他
zh-CN: 吸水卫生用品特点: 可调节; 可生物降解; 易于清洁; 易于卸除; 环保; 可冲洗; 不含香精; 低致敏性; 防漏; 异味控制; 香型; 软垫; 抗撕裂; 防水; 湿度指示器; 其他
pt-BR: Características do produto de higiene absorvente: Ajustável; Biodegradáveis; Fácil de limpar; Fácil de remover; Ecológico; Lavável; Sem fragrância; Hipoalergênico; À prova de vazamentos; Controle de odor; Perfumado; Estofamento macio; Resistente a rasgos; À prova d'água; Indicador de umidade; Outro
tr: Emici hijyen ürün özellikleri: Ayarlanabilir; Biyoçözünür; Kolay temizlenebilir; Kolay çıkarılabilir; Çevre dostu; Tuvalete atılabilir; Kokusuz; Hipoalerjenik; Sızdırmaz; Koku kontrolü; Kokulu; Yumuşak dolgu; Yırtılmaya dayanıklı; Su geçirmez; Islaklık göstergesi; Diğer
sv: Detaljer för absorberande hygienprodukter: Justerbar; Biologiskt nedbrytbar; Lätt att rengöra; Lätt att ta bort; Miljövänlig; Spolbar; Doftfri; Hypoallergen; Läckagesäker; Luktkontroll; Parfymerad; Mjuk stoppning; Rivtålig; Vattensäker; Våthetsindikator; Övrigt
hu: Nedvszívó higiéniai termék jellemzői: Állítható; Biológiailag lebomló; Könnyen tisztítható; Könnyen eltávolítható; Környezetbarát; Öblíthető; Illatanyagmentes; Hipoallergén; Szivárgásmentes; Szagsemlegesítő technológia; Illatosított; Puha; Szakadásálló; Vízálló; Nedvességjelző; Egyéb
bg-BG: Характеристики на абсорбиращи хигиенни продукти: Регулируем; Биоразградим; Лесен за почистване; Лесен за премахване; Екологично чист; Промиваем; Без аромат; Хипоалергенен; Устойчив на течове; Контрол на миризмите; Ароматизиран; Мека подплата; Устойчив на разкъсване; Водоустойчив; Индикатор за влажност; Други
nb: Absorberende hygieneproduktegenskaper: Regulerbar; Biologisk nedbrytbar; Lett å rengjøre; Enkel å fjerne; Miljøvennlig; Spylbar; Duftfri; Hypoallergenisk; Lekkasjesikker; Luktkontroll; Parfymert; Myk polstring; Riftbestandig; Vannsikker; Våthetsindikator; Annet
en: Absorbent hygiene product features: Adjustable; Biodegradable; Easy to clean; Easy to remove; Eco friendly; Flushable; Fragrance-free; Hypoallergenic; Leakproof; Odor control; Scented; Soft padding; Tear resistant; Waterproof; Wetness indicator; Other
nl: Kenmerken van absorberende hygiëneproducten: Verstelbaar; Biologisch afbreekbaar; Makkelijk schoon te maken; Eenvoudig te verwijderen; Milieuvriendelijk; Doorspoelbaar; Geurloos; Hypoallergeen; Lekdicht; Geurbestrijding; Geparfumeerd; Zachte vulling; Scheurbestendig; Waterdicht; Vochtigheidsindicator; Andere
ru: Характеристики впитывающих средств гигиены: Регулируемый; Биоразлагаемый; Легко поддается чистке; Легко удаляется; Экологически чистый; Смываемый; Без отдушек; Гипоаллергенный; Не пропускающий влагу; Контроль запаха; Ароматизированный; Мягкий наполнитель; Устойчивый к разрывам; Водонепроницаемый; Индикатор влажности; Другое
sl-SI: Lastnosti vpojnih higienskih izdelkov: Prilagodljiv; Biorazgradljiv; Enostaven za čiščenje; Enostaven za odstranjevanje; Okolju prijazen; Primeren za splakovanje; Neodišavljen; Hipoalergenski; Neprepusten; Obvladovanje vonjav; Odišavljen; Mehko polnilo; Odporen na trganje; Vodoodporen; Indikator vlažnosti; Drugo
el: Χαρακτηριστικά απορροφητικού προϊόντος υγιεινής: Ρυθμιζόμενο; Βιοδιασπώμενο; Εύκολο στο καθάρισμα; Εύκολο στην αφαίρεση; Φιλικό προς το περιβάλλον; Κατάλληλο για απόρριψη στην τουαλέτα; Χωρίς αρωματικές ουσίες; Υποαλλεργικό; Στεγανό; Με έλεγχο των οσμών; Αρωματισμένο; Με μαλακή επένδυση; Ανθεκτικό στο σχίσιμο; Αδιάβροχο; Με ένδειξη υγρασίας; Άλλο
vi: Tính năng sản phẩm vệ sinh thấm hút: Có thể điều chỉnh; Phân hủy sinh học; Dễ vệ sinh; Dễ loại bỏ; Thân thiện với môi trường; Có thể xả được; Không hương liệu; Không làm dị ứng; Chống rò rỉ; Kiểm soát mùi; Thơm; Đệm mềm; Chống rách; Chống thấm nước; Chỉ báo độ ẩm; Khác
de: Eigenschaften saugfähiger Hygieneprodukte: Einstellbar; Biologisch abbaubar; Einfach zu säubern; Einfach zu entfernen; Umweltfreundlich; Spülbar; Frei von Duftstoffen; Hypoallergen; Auslaufsicher; Geruchsunterdrückung; Parfümiert; Weiche Polsterung; Reißfest; Wasserdicht; Nässeindikator; Sonstiges
pt-PT: Características do produto de higiene absorvente: Ajustável; Biodegradável; Fácil de limpar; Fácil de remover; Ecológico; Solúvel; Sem perfume; Hipoalergénico; À prova de fugas; Controlo de odores; Perfumado; Enchimento suave; Resistente a rasgos; Impermeável; Indicador de humidade; Outro
da: Funktioner for absorberende hygiejneprodukter: Justerbar; Biologisk nedbrydeligt; Nem at rengøre; Nem at fjerne; Miljøvenlig; Skylbar; Duftfri; Hypoallergenisk; Lækagesikker; Lugtkontrol; Duftende; Blød polstring; Rivebestandig; Vandtæt; Vådhedsindikator; Andet
sk-SK: Vlastnosti savého hygienického výrobku: Nastaviteľný; Biologicky rozložiteľný; Ľahko sa čistí; Ľahko sa odstraňuje; Ekologický; Splachovateľný; Bez zápachu; Hypoalergénny; Nepriepustný; Kontrola zápachu; Voňavý; Mäkké polstrovanie; Odolný proti roztrhnutiu; Vodotesný; Indikátor vlhkosti; Iné
ro-RO: Caracteristicile produsului sanitar absorbant: Ajustabil; Biodegradabil; Ușor de curățat; Ușor de îndepărtat; Ecologic; Poate fi aruncat în vasul de toaletă; Fără parfum; Hipoalergenic; Etanș; Controlul mirosurilor; Parfumat; Umplutură moale; Rezistent la rupere; Impermeabil; Indicator de umiditate; Altele
lt-LT: Sugeriančių higienos gaminių savybės: Reguliuojamas; Biologiškai skaidūs; Lengvai valomi; Lengvai pašalinami; Ekologiški; Irūs; Be kvapiklių; Hipoalerginiai; Nepratekantys; Kvapų kontrolė; Kvapūs; Paminkštinti; Atsparūs plyšimui; Atsparūs vandeniui; Drėgmės indikatorius; Kita
fr: Caractéristiques du produit d’hygiène absorbant: Ajustables; Biodégradable; Facile à nettoyer; Facile à retirer; Respectueux de l’environnement; Peut être jeté dans les toilettes; Sans parfum; Hypoallergénique; Étanche; Contrôle les odeurs; Parfumé; Rembourrage souple; Anti-déchirure; Imperméable; Indicateur d’humidité; Autre
pl: Charakterystyka chłonnego produktu higienicznego: Regulowane; Biodegradowalny; Łatwy do czyszczenia; Łatwy do usunięcia; Przyjazna dla środowiska; Możliwość spłukiwania; Bezzapachowy; Hipoalergiczny; Nieprzeciekający; Kontrola zapachu; Zapachowe; Miękkie wypełnienie; Odporne na rozdarcie; Wodoszczelny; Wskaźnik wilgotności; Inne
ko: 흡수성 위생 제품 기능: 조절식; 생분해성; 청소가 용이함; 제거가 용이함; 친환경; 플러시 가능; 무향; 저자극성; 누출 방지; 냄새 제어; 향기로운; 부드러운 패딩; 찢어짐 내성; 방수; 습기 표시기; 기타
es: Características del producto de higiene absorbente: Ajustable; Biodegradable; Fácil de limpiar; Fácil de quitar; Ecológico; Desechable; Sin fragancia; Hipoalergénico; A prueba de fugas; Control de olores; Perfumado; Acolchado suave; Resistente al rasgado; Impermeable; Indicador de humedad; Otros
cs: Vlastnosti absorpčního hygienického produktu: Nastavitelný; Biologicky rozložitelné; Snadno čistitelné; Snadné vyjmutí; Ekologicky šetrné; Splachovací; Bez vůně; Hypoalergenní; Nepropustné; Kontrola zápachu; Parfemované; Měkké polstrování; Odolné proti roztržení; Voděodolný; Indikátor vlhkosti; Jiné
fi: Imukykyiset hygieniatuotteen ominaisuudet: Säädettävä; Biohajoava; Helppo puhdistaa; Helppo poistaa; Ympäristöystävälliset; Huuhdeltava; Tuoksuton; Hypoallergeeninen; Vuodonkestävä; Hajunhallinta; Tuoksuva; Pehmeä pehmuste; Kulumista ja repeytymistä kestävä; Vedenkestävä; Kosteuden ilmaisin; Muu
zh-TW: 吸水衛生用品功能: 可調節式; 可生物降解; 易於清潔; 易於移除; 環保; 可沖式; 無香; 低過敏性; 防漏; 氣味控制; 香氛; 軟墊; 抗撕裂; 防水; 濕度指示燈; 其他